【裁判字號】    95,抗,1196
【裁判日期】    951219
【裁判案由】    聲明異議等
【裁判全文】
臺灣高等法院民事裁定                  95年度抗字第1196號
再 抗 告 人   乙○○
代   理  人   黃文祥律師
上列再抗告人因與甲○○間強制執行聲明異議事件，對於中華民
國95年10月31日本院95年度抗字第1196號裁定提起再抗告，本院
裁定如下：
    主      文
再抗告駁回。
再抗告訴訟費用由抗告人負擔。
    理      由
一按「對於抗告法院之裁定再為抗告，僅得以其適用法規顯有錯
  誤為理由，並經原法院之許可者為限。」、「前項許可，以原
  裁定所涉及之法律見解具有原則上之重要性者為限。」民事訴
  訟法第486條第4、5項分別定有明文。所謂法律見解具有原則
  上之重要性，係指所涉及之法律問題意義重大而有加以闡釋之
  必要者而言。故提起再抗告，除須以原裁定適用法規顯有錯誤
  為其理由外，尚須以原裁定所涉及之法律問題意義重大而有加
  以闡釋必要，並經原法院之許可者，始得謂再抗告之提起為合
  法。
二再抗告意旨略以：坐落台北市○○○路42之1號地下2樓建物編
  號9B之停車位（即系爭執行標的物），係屬伊所有，且自民國
  80年間早由伊占有使用，在原法院執行查封前及執行點交時，
  始終為伊合法占有，並非由債務人占有，且強制執行程序之終
  結，係指合於強制執行法規定之程序而言，不包括不合於程序
  之終結，否則違法終結執行程序之執行行為將無以救濟，原裁
  定無視上述占有及執行法院違法執行行為之事實，徒以伊於94
  年2月25日強制執行程序終結後，始具狀聲明異議，認伊聲明
  異議為無理由，而駁回伊抗告，顯有適用強制執行法第99條第
  1項及第124條第1項規定不當之違背令等語。核其所指摘者，
  係就本院依卷附資料本於職權所為事實之認定為爭執，且執行
  法院所為之執行行為縱有違法侵害當事人或利害關係人利益之
  情事，亦非當然無效，否則違法之強制執行既不能認有程序終
  結之情形，強制執行法第12條規定何須規定應於程序終結前聲
  明異議，本院已於原裁定理由內敘明，再抗告人就此再執前詞
  為爭執，尚難認其法律見解有何原則上之重要性。依上開說明
  ，抗告人之再抗告，於法尚有未合，應予駁回。
三據上論結，本件再抗告為不合法。依民事訴訟法第486條第6項
  、第436條之3第3項、第95條、第78條，裁定如主文。
中    華    民    國    95    年    12    月    19    日
                    民事第九庭
                        審判長法  官  黃熙嫣
                              法  官  呂太郎
                              法  官  楊力進
正本係照原本作成。
如不服本裁定，應於收受送達後10日內向本院提出抗告狀，並應
繳納抗告費新台幣１千元。
中    華    民    國    95    年    12    月    21    日
                              書記官  劉家聲


司法院資訊處製作；財團法人民間司法改革基金會備份。
